Minutes et répertoires du notaire Antoine CHARPENTIER, 15 octobre 1791 - 10 décembre 1803 (étude XXIV)
Archives nationales
- Répertoire(s) de Antoine CHARPENTIER, 1er février 1791 - 21 septembre 1804; MC/RE/XXIV/11 - MC/RE/XXIV/13
  - Répertoire. an V, vendémiaire - an VIII, jour complémentaire, 1er vendémiaire an V (22 septembre 1796) - 5 jour complémentaire an VIII (22 septembre 1800); MC/RE/XXIV/12
    - Inventaire après décès de Antoine Guillot, 1er brumaire an VIII (23 octobre 1799)
      MC/RE/XXIV/12
      Attention: la cote de répertoire (de type 'MC/RE') ne permet pas de consulter la minute de l'acte. ll convient de rechercher la cote de la minute (de type 'MC/ET') au niveau des articles (registre ou liasse) de minutes du notaire.
      L'accès aux images numérisées des pages du répertoire se fait au niveau de description supérieur (' Répertoire du notaire '), rubrique ' Consulter les archives numérisées associées'.
      inventaire après décès; Guillot, Antoine
    - Inventaire après décès de Isaac Mathieu Balduc, 11 brumaire an VIII (2 novembre 1799)
      inventaire après décès; Balduc, Isaac Mathieu
    - Inventaire après décès de Guillaume Bourgeat, 13 brumaire an VIII (4 novembre 1799)
      inventaire après décès; Bourgeat, Guillaume
    - Inventaire après décès de Joseph Girardot., 24 nivôse an VIII (14 janvier 1800)
      inventaire après décès; Girardot, Joseph
    - Inventaire après décès de Jean Claude Léger, 6 pluviose an VIII (26 janvier 1800)
      inventaire après décès; Léger, Jean Claude
    - Inventaire après décès de Alix Elisabeth Louise Rose Gabrielle Chelus, femme de Louis François Perrochel, 1er ventôse an VIII (20 février 1800)
      inventaire après décès; Chelus, Alix Elisabeth Louise Rose Gabrielle; Perrochel, Louis François
    - Inventaire après décès de Melchior Grosset, 8 ventôse an VIII (27 février 1800)
      inventaire après décès; Grosset, Melchior
    - Inventaire après décès de Jeanne Etienne, veuve en premières noces de François Louvrier et en secondes de Alexis Collignon, 14 germinal an VIII (14 avril 1800)
      inventaire après décès; Etienne, Jeanne; Louvrier, François; Collignon, Alexis
    - Inventaire après décès de Marie Marguerite Bonnard, veuve de Julien Massy, 27 germinal an VIII (17 avril 1800)
      inventaire après décès; Bonnard, Marie Marguerite; Massy, Julien
    - Inventaire après décès de Marie Anne Barbullée, veuve de Jacques Larchevesque, 28 floréal an VIII (28 avril 1800)
      inventaire après décès; Barbullée, Marie Anne; Larchevesque, Jacques
    - Inventaire après décès de François Petit, 28 floréal an VIII (28 avril 1800)
      inventaire après décès; Petit, François
    - Inventaire après décès de Marie Geneviève Delarue, veuve en premières noces de François Breton et en secondes de Pierre Guillaume, 22 thermidor an VIII (22 juillet 1800)
      inventaire après décès; Delarue, Marie Geneviève; Breton, François; Guillaume, Pierre
  - Répertoire. an IX, vendémiaire - an XII, jour complémentaire, 3 vendémiaire an IX (25 septembre 1800) - 4 jour complémentaire an XII (21 septembre 1804); MC/RE/XXIV/13
    Répertoire des notaires Antoine Charpentier (3 vendémiaire an IX (25 septembre 1800)-18 frimaire an XII (10 décembre 1803), Louis-Auguste Lahure (25 frimaire (17 décembre 1803)-4ème jour complémentaire an XII (21 septembre 1804)).
    - Inventaire après décès de Marie Geneviève Mesognon, femme de Louis Adrien Lelièvre, 22 vendémiaire an IX (14 octobre 1800)
      inventaire après décès; Mesognon, Marie Geneviève; Lelièvre, Louis Adrien
    - Inventaire après décès de Marie Anne Latour, veuve de Louis Henriot, 19 brumaire an IX (10 novembre 1800)
      inventaire après décès; Latour, Marie Anne; Henriot, Louis
    - Inventaire après décès de Nicole Adélaïde Lefebvre, 24 brumaire an IX (15 novembre 1800)
      inventaire après décès; Lefebvre, Nicole Adélaïde
    - Inventaire après décès de Guillaume Béga, 17 ventôse an IX (8 mars 1801)
      inventaire après décès; Béga, Guillaume
    - Inventaire après décès de Marie Marguerite Droin, veuve de Jean-Baptiste Antoine Andouillé, 14 germinal an IX (4 avril 1801)
      inventaire après décès; Droin, Marie Marguerite; Andouillé, Jean-Baptiste Antoine
    - Inventaire après décès de Barbe Elisabeth Charles, femme de Jean Claude Saintomer, 14 floréal an IX (4 mai 1801)
      inventaire après décès; Charles, Barbe Elisabeth; Saintomer, Jean Claude
    - Inventaire après décès de Michel Bebert, 17 floréal an IX (7 mai 1801)
      inventaire après décès; Bebert, Michel
    - Inventaire après décès de Françoise Dupasquier, veuve en premières noces de Hyacinthe Binot de Villiers et en secondes noces de Claude Bouchard de Montdétour et femme divorcée de Jacques Guérard., 21 floréal an IX (11 mai 1801)
      inventaire après décès; Dupasquier, Françoise; Binot de Villiers, Hyacinthe; Bouchard de Montdétour, Claude; Guérard, Jacques
    - Inventaire après décès de Clotilde Quervelle, femme de David Leblond, 21 prairial an IX (10 juin 1801)
      inventaire après décès; Quervelle, Clotilde; Leblond, David
    - Inventaire après décès de Marie Anne Robequin, femme de Côme Charles Richard, 12 thermidor an IX (31 juillet 1801)
      inventaire après décès; Robequin, Marie Anne; Richard, Côme Charles
    - Inventaire après décès de Henriette Bousige-Lacoste, femme de Jean-Baptiste Nicolas Desaintjean, 17 thermidor an IX (17 août 1801)
      inventaire après décès; Faubourg-du-Temple (rue du); Bousige-Lacoste, Henriette; Desaintjean, Jean-Baptiste Nicolas
    - Inventaire après divorce de la communauté entre Jean-Baptiste Simon et Marie-Jeanne Pierrette Marchais, 9 fructidor an IX (27 août 1801)
      inventaire; Simon, Jean-Baptiste; Marchais, Marie Jeanne Pierrette
    - Inventaire après décès de Honoré Palyart de Sailly. Addition à l'inventaire le 9 brumaire an X, 4 jour complémentaire an IX (21 septembre 1801)
      30 octobre 1823, vente de fonds de commerce de marchand de papiers par Pierre Jean Marie Furgault et Marie Victoire Adélaïde Courtois, son épouse, rue Saint-Denis, n° 227, à Achille Louis Palyart de Sailly, marchand papetier, et Marie Catherine Adélaïde Palyart, son épouse, rue Saint-Denis, n° 263. 29 janvier 1825, société de commerce, RE/XXIV/21.
      inventaire après décès; acte de vente; acte de société; Saint-Denis (rue); Palyart de Sailly, Honoré; Furgault, Pierre Jean Marie; Courtois, Marie Victoire Adélaïde; Palyart de Sailly, Achille Louis; Palyart, Marie Catherine Adélaïde; commerçant; papetier
    - Inventaire après décès de Marie Geneviève Deseine, femme de Pierre Coulon., 15 vendémiaire an X (7 octobre 1801)
      31 janvier 1823, liquidation de la succession de Pierre Coulomb et Marie Geneviève Deseine, son épouse, RE/XXIX/21.
      inventaire après décès; liquidation; Deseine, Marie Geneviève; Coulon, Pierre; Coulomb, Pierre
    - Inventaire après décès de Mol de Morieux, 25 brumaire an X (16 novembre 1801)
      inventaire après décès; Mol de Morieux,
    - Inventaire après décès de Jean François Kolb., 13 frimaire an X (4 décembre 1801)
      2 décembre 1809, partage, Marie Françoise D'Houdan, sa veuve, rue de Suresnes, n° 23, RE/XXIV/15. 24 août 1816, liquidation de la succession, RE/XXIV/18.
      inventaire après décès; partage; liquidation; Kolb, Jean François; D'Houdan, Marie Françoise
    - Inventaire après décès de François Charles Angar, 5 pluviose an X (25 janvier 1802)
      inventaire après décès; Angar, François Charles
    - Inventaire après décès de Pierre Antoine Daffry de la Monnaie, 13 pluviose an X (2 février 1802)
      inventaire après décès; Daffry de la Monnaie, Pierre Antoine
    - Inventaire après décès de Marie Antoinette Coulubrier, veuve de Noël Jean Cluet, 3 ventôse an X (22 février 1802)
      inventaire après décès; Coulubrier, Marie Antoinette; Cluet, Noël Jean
    - Inventaire après décès de Jacques Joseph Le Sellier, 4 ventôse an X (23 février 1802)
      inventaire après décès; Le Sellier, Jacques Joseph
    - Inventaire après décès de Marie Victoire Voyrot, femme de François Mery, 3 germinal an X (24 mars 1802)
      inventaire après décès; Voyrot, Marie Victoire; Mery, François
    - Inventaire après décès de Edme Vincent Bocquet, 22 germinal an X (12 avril 1802)
      inventaire après décès; Bocquet, Edme Vincent
    - Inventaire après décès de Johanna Maria Cornelisse, femme de Wynandus Brepoels, 24 germinal an X (14 avril 1802)
      inventaire après décès; Cornelisse, Johanna Maria; Brepoels, Wynandus
    - Inventaire après décès de Marie-Françoise Piolle, veuve de Joseph Dumont, 17 floréal an X (7 mai 1802)
      inventaire après décès; Piolle, Marie-Françoise; Dumont, Joseph
    - Inventaire après décès de Jean-Baptiste Augustin Boubert, 1er prairial an X (21 mai 1802)
      inventaire après décès; Boubert, Jean-Baptiste Augustin
    - Inventaire de communauté entre Guillaume Louis Grisier et Françoise Philippine Robit, sa femme, 2 messidor an X (21 juin 1802)
      inventaire; Grisier, Guillaume Louis; Robit, Françoise Philippine
    - Inventaire après décès de Jean Joseph Besson. Addition en suite de l'inventaire en date du 17 fructidor an X, 4 messidor an X (23 juin 1802)
      inventaire après décès; Besson, Jean Joseph
    - Inventaire après décès de Marie Madeleine Forien, femme de Pierre Germain Jozon, 21 messidor an X (10 juillet 1802)
      22 mars 1806, partage de la succession de Marie-Madeleine Forien épopuse en 1ères noces de Jean François Ferré et en 2ndes de Pierre Germain Jozon.
      inventaire après décès; partage; Forien, Marie-Madeleine; Jozon, Pierre Germain; Ferré, Jean François
    - Inventaire après décès de Marie Prévost, veuve de Louis Mitton, 27 messidor an X (16 juillet 1802)
      inventaire après décès; Prévost, Marie; Mitton, Louis
    - Inventaire après décès de Anne Doyens, veuve de Melchior Draveman, 27 messidor an X (16 juillet 1802)
      inventaire après décès; Doyens, Anne; Draveman, Melchior
    - Inventaire après décès de Catherine Antoinette Jamet, veuve de Dominique Poussardin, 15 fructidor an X (2 septembre 1802)
      inventaire après décès; Jamet, Catherine Antoinette; Poussardin, Dominique
    - Inventaire après décès de Françoise Sophie Binot, femme de Germain Olivier, 16 vendémiaire an XI (8 octobre 1802)
      inventaire après décès; Binot, Françoise Sophie; Olivier, Germain
    - Inventaire après décès de Jean René Jollain, 3 brumaire an XI (25 octobre 1802)
      inventaire après décès; Jollain, Jean René
    - Inventaire après décès de Achille Etienne Marie Gigault de Crisenoy, 20 brumaire an XI (11 novembre 1802)
      inventaire après décès; Gigault de Crisenoy, Achille Etienne Marie
    - Inventaire après décès de Eloi Lignereux, 28 brumaire an XI (19 novembre 1802)
      inventaire après décès; Lignereux, Eloi
    - Inventaire après décès de Marguerite Colas, veuve de Jean-Baptiste Toulon, 11 frimaire an XI (2 décembre 1802)
      inventaire après décès; Colla, Marguerite; Toulon, Jean-Baptiste
    - Inventaire après décès de Joseph Hubert Marsy, 29 frimaire an XI (20 décembre 1802)
      inventaire après décès; Marsy, Joseph Hubert
    - Inventaire après décès de Dieudonné Boudot, 16 nivôse an XI (6 janvier 1803)
      9 juin 1810, liquidation et partage, Elisabeth Daga, sa veuve, rue de l'Arbre Sec, n° 14.
      inventaire après décès; liquidation; partage; Boudot, Dieudonné; Daga, Elisabeth
    - Inventaire après décès de Marie Charlotte Françoise Danisy, veuve de Jean René Jollain, 27 nivôse an XI (17 janvier 1803)
      inventaire après décès; Danisy, Marie Charlotte Françoise; Jollain, Jean René
    - Inventaire après décès de Marie Claire Gredler, femme de Charles Carbon, 1er pluviose an XI (21 janvier 1803)
      inventaire après décès; Gredler, Marie Claire; Carbon, Charles
    - Inventaire après décès de Françoise Thomas, 16 ventôse an XI (7 mars 1803)
      inventaire après décès; Thomas, Françoise
    - Inventaire après décès de Geneviève Aimée Margiery, femme de Jean Alexandre Boiste, 18 ventôse an XI (9 mars 1803)
      inventaire après décès; Margiery, Geneviève Aimée; Boiste, Jean Alexandre
    - Inventaire après décès de Marie Joséphine Gavory, 23 ventôse an XI (14 mars 1803)
      inventaire après décès; Gavory, Marie Joséphine
    - Inventaire après décès de Pierre Paul Marcel Delorme, 3 germinal an XI (24 mars 1803)
      inventaire après décès; Delorme, Pierre Paul Marcel
    - Inventaire après décès de Marie Jeanne Pernot, femme de Denis Guyotte, 8 germinal an XI (29 mars 1803)
      inventaire après décès; Pernot, Marie Jeanne; Guyotte, Denis
    - Inventaire après décès de Edmée Françoise Véron, femme de Jean Retrouvey, 12 germinal an XI (2 avril 1803)
      inventaire après décès; Véron, Edmée Françoise; Retrouvey, Jean
    - Inventaire après décès de Charles François Adam, 26 floréal an XI (16 mai 1803)
      inventaire après décès; Adam, Charles François
    - Inventaire après décès de François Jean Villemain, 25 prairial an XI (14 juin 1803)
      inventaire après décès; Villemain, François Jean
    - Inventaire après décès de Jean-Baptiste Le Rebours, 6 messidor an XI (25 juin 1803)
      inventaire après décès; Le Rebours, Jean-Baptiste
    - Inventaire après décès de Delphine Eulalie Davoust, 22 thermidor an XI (10 août 1803)
      inventaire après décès; Davoust, Delphine Eulalie
    - Inventaire après décès de Françoise Sophie Hamart, veuve Delorme, 4 fructidor an XI (22 août 1803)
      inventaire après décès; Hamart, Françoise Sophie; Delorme, M.
    - Inventaire après décès de Barthélemy Allard, 14 fructidor an XI (1er septembre 1803)
      inventaire après décès; Allard, Barthélemy
    - Inventaire après décès de Jacques François Bouvart, 28 fructidor an XI (15 septembre 1803)
      inventaire après décès; Bouvart, Jacques François
    - Inventaire de Marie Scolastique Danonville, veuve de Louis Henriot, 2 jour complémentaire an XI (19 septembre 1803)
      inventaire après décès; Danonville, Marie Scolastique; Henriot, Louis
    - Inventaire après décès de Marie Jeanne Aimée Fourneau, femme de Jacques Guimond, 10 vendémiaire an XII (3 octobre 1803)
      inventaire après décès; Fourneau, Marie Jeanne Aimée; Guimond, Jacques
    - Inventaire après décès de Geneviève Angélique Dalet, veuve Dubuisson, 12 vendémiaire an XII (5 octobre 1803)
      inventaire après décès; Dalet, Geneviève Angélique; Dubuisson, M.
    - Inventaire après décès de Thérèse Elisabeth Devilloys, 10 brumaire an XII (2 novembre 1803)
      inventaire après décès; Devilloys, Thérèse Elisabeth
    - Inventaire après décès de Catherine Faucheux, veuve d'Henri François Knips dit Duchesne, 17 brumaire an XII (9 novembre 1803)
      inventaire après décès; Faucheux, Catherine; Knips dit Duchesne, Henri François